【裁判字號】    92,交聲,285
【裁判日期】    920320
【裁判案由】    聲明異議
【裁判全文】
臺灣臺中地方法院交通事件裁定                  九十二年度交聲字第二八五號
    原處分機關  交通部公路總局台中區監理所
    異 議人 即
    受 處分 人  甲○○
右列受處分人因違反道路交通管理處罰條例案件，對於交通部公路總局台中區監理所
中華民國九十二年二月二十六日所為之處分（中監違字第裁六０─ＫＡＡ二二七八二
三號裁決書），聲明異議，本院裁定如左：
    主  文
異議駁回。
    理  由
一、按汽車駕駛人，行車速度超過規定之最高時速，處新台幣一千二百元以上二千四
    百元以下罰鍰，道路交通管理處罰條例第四十條第一項定有明文。又汽車違反道
    路交通管理事件，以科學儀器取得違規證據資料，足資認定其違規事實者，得逕
    行舉發之，而逕行舉發，應記明車輛牌照號碼、車型等可資辨明之資料，查明汽
    車所有人姓名或名稱、住址，並以該汽車所有人為被通知人製單舉發之，由舉發
    機關送達被通知人；且逕行舉發違反道路交通管理事件，經汽車所有人依通知單
    之應到案日期前到案，並告知違規駕駛人姓名、身分證統一編號及住址者，處罰
    機關應即另行通知違規駕駛人到案依法處理，逾應到案日期，處罰機關應依道路
    交通管理處罰條例第八十五條第三項規定處罰該汽車所有人，違反道路交通管理
    事件統一裁罰標準及處理細則第二十三條第一項第五款、第二項、第十一條第一
    項第二款、第二十四條亦分別定有明文。
二、本件聲明異議意旨略以：異議人即受處分人甲○○未曾接獲舉發通知單，原處分
    機關逕依罰鍰最高額裁處，顯有違誤，爰聲請撤銷原處分等語。
三、本院查：本件受處分人對於其所有之車牌號碼ＯＤ─三一一六號自用小客車，於
    民國九十年八月五日下午十時十二分，在台一丁線大美段處超速行駛之事實不爭
    執，並經雲林縣警察局交通警察隊隊員依法逕行舉發，掣發雲警交字第ＫＡＡ二
    二七八二三號「舉發違反道路交通管理事件通知單」影本一紙在卷可憑。前揭舉
    發單業已寄送至受處分人陳報之戶籍地即台中市○區○○○路四段一八三號七樓
    ，受處分人戶籍登記迄今仍係上址，並未辦理變更地址，此有本院依職權調取之
    法務部戶役政連結作業系統內載之戶籍資料可稽，該舉發單寄發後遭退件，原舉
    發單位乃辦理公示送達等情，有前揭舉發單影本、雲林縣警察局九十一年一月三
    日雲警交字第０六六七號公告暨告發單退件移送清冊各一份在卷可查。從而，受
    處分人所有之自用小客車既有前揭違規行為，且舉發單在無法送達而退件後，原
    舉發單位亦已依法辦理公示送達，已生送達之效力；交通部公路總局臺中區監理
    所本於上開舉發通知單，在未有繳交罰鍰紀錄下據以裁罰，於法並無不合，本件
    異議為無理由，應予駁回。
據上論斷，應依道路交通管理處罰條例第八十七條第二項、道路交通案件處理辦法第
十九條，裁定如主文。
中      華      民      國    九十二    年      三      月    二十    日
                                臺灣臺中地方法院交通法庭
                                    法  官  王  靜  秋
右正本證明與原本無異。
如不服本裁定應於送達後五日內向本院提出抗告狀。
                                    書記官
中      華      民      國    九十二    年      三      月     二十     日


司法院資訊處製作；財團法人民間司法改革基金會備份。
